# 工会持股是否影响合并股权比例确认

提问人：kingkong7011 时间：2022-09-21 10:53:16
陈版好，想求助下工会持股问题。A集团持股B公司100%股权，持股C公司60%股权，B持股D公司55%股权，D公司剩余45%由A集团工会持有，C公司剩余40%股权由D持有。想问下，A集团合并层面最终对C公司持股是82%（60%+55%*40%），还是100%呢？

回答人：chenyiwei
工会是一个独立的主体，除非明确系为A集团代持，工会持股不应计入A集团的持股中。另外需关注这是否为一个历史遗留问题，工会作为股东是否符合现行规定，建议咨询律师意见。

提问人：kingkong7011 时间：2022-09-25 22:55:40
如果工会持股不计入A集团持股中，那A合并层面对C持股应该是82%吗？

回答人：chenyiwei
是。